Pablo Mansilla Ojeda

Ingeniero de Software

pablo@ppamo.cl +56 9 8215 0949

Ver perfil en LinkedIn



Soy Ingeniero en computación, con más de 20 años de experiencia y sólidos conocimientos en desarrollo de software en la industria bancaria, retail y tecnología en empresas como IBM, Yapo y

Altas competencias en el desarrollo de Servicios orquestados sobre distintas plataformas basadas en Kubernetes.

Cuento con un liderazgo efectivo y facilitador integrando el trabajo colaborativo y logro de objetivos, resolución asertiva de problemas, gestión de cambio, capacitación permanente, productividad y mejora continua.

Inglés intermedio B2.

Educación

2023 En curso

Diplomado en Red Team Avanzado

Universidad de Santiago de Chile

Diplomado en Red Team

Universidad de Santiago de Chile

Magister en Innovación Tecnológica

Universidad Técnica Federico Santa María

Ingeniería en Computación

Universidad Austral de Chile

Más educación

Diplomado de Extención en Artes Visuales

Universidad de Chile

Taller de Innovación en Sillicon Valey

Universidad de San Francisco

Taller de Dirección de Proyectos TI

Universidad Federico Santa María

Diploma Creación Fotográfica Experimental Universidad de Chile

Experiencia

Walmart Chile - Retail, Multinacional

Ingeniero de Software Externo

· Participé en el diseño y desarrollo de un servicio que permite el cálculo de valor total de un carro de compras, desplegado en la Nube de Walmart, y que para realizar el cálculo consume servicios de terceros que debían ser integrados a la solución.

- · Para la solución creamos servicios escritos siguiendo el modelo de productos de software que Walmart Chile diseñó y que buscaba asegurar que las piezas desplegadas cumplieran con un estándar de observabilidad y resiliencia.
- · El trabajo también implicó integración con distintas tecnologías desplegadas en Azure.

Principales Logros

· Completamos el desarrollo de una plataforma que permite el cálculo del total a pagar en línea.

Tags: Kubernetes, WCNP, Golang, NodeJS, Microsoft SQL Server, Redis, Kafka

IBM Chile - Tecnología, Multinacional

Noviembre 2017 - Febrero 2022

Junio 2022 - Marzo 2023

Ingeniero de Software

- · Participo en múltiples proyectos para IBM, ejecutándose cada uno en distintos clientes, muchos de ellos bancos.
- · Todos los proyectos se desarrollaron para la Nube, y compartían una arquitectura similar partiendo con un cliente web o mobile que consumía Apis que a su vez componían o agregaban los resultados de distintos microservicios.
- · Adicionalmente administré servidores y clusters en dependencias del cliente, realizando análisis volumétricos a los servicios y ajustes de rendimiento a los servidores y servicios.
- · Diseñé e implementé flujos de trabajo para el equipo y herramientas para automatizar algunas de estas tareas.

Principales Logros

· Recibí el reconocimiento "IBM Excellence Award" en septiembre de 2020 por mi participación en un proyecto de alta visibilidad para la empresa, y un reconocimiento técnico por mi trabajo en el diseño, desarrollo de servicios y la integración de servicios de construcción automática utilizando OpenShift.

Tags: Kubernetes, IBM Api Connect, Gitlab, Golang, Node, Openshift, Cloudant, RHEL

Corporación de Desarrollo Tecnológico Bienes de Capital - Innovación Mar 2015 - Dic 2016 Evaluador de Proyectos de Innovación Tecnológica

Realizo evaluación técnica de proyectos que participan en los distintos concursos de innovación de CORFO, calificando su mérito técnico, financiero y comercial, para determinar su viabilidad y apego a las bases del concurso..

Schibsted Chile - Yapo.cl, Multinacional

Agosto 2013 - Diciembre 2016

Ingeniero de Software

· Me dediqué al desarrollo e integración de nuevas características al sitio y a mejoras en los procesos internos de desarrollo con equipos multidisciplinarios y autogestionados siguiendo algunos aspectos de Scrum.

Principales Logros

· Coordiné el diseño del flujo de trabajo del equipo y su integración con otras áreas de la organización. Además completamos la integración de una API desarrollada por un equipo de otro país con nuestro backend, en un periodo de tiempo acotado, y que por compromisos de la empresa no permitía retrasos ni errores.

Tags: Linux, Postgres, PHP, Python, NodeJs, Golang, C, Redis, RabbitMQ, Git, Jenkins, Selenium, Docker

Bell Technologies - Tecnología, Multinacional

Abril 2010 - Mayo 2013

Ingeniero de Software Externo

- · Trabajé como Ingeniero Externo, realizando proyectos de desarrollo de software y mejora de procesos de desarrollo en distintos departamentos dentro de la empresa.
- · La gran parte de los proyectos implicaban la generación de proveedores de datos para conectar la interfaz de la máquina de autoservicios con los servicios backends de los clientes.

Tags: Visual Studio .Net, Team Foundation Services, IVR, Linux, ATM

Mercatus Chile - Tecnología, Multinacional

Abril 2004 - Abril 2012

Ingeniero de Software

- · Me desempeñé como desarrollador de software y administrador de sistemas en un entorno Linux, trabajando con el Framework .Net.
- · En 2012 la empresa fue adquirida por una empresa noruega Golden Partner de Microsoft, por lo que migramos todos nuestros servidores a tecnología Microsoft.

Tags: Visual Studio .Net, Microsoft SQL Server, Linux, Microsoft, Virtualization, Continuous Integration

Universidad Austral de Chile - Educación Superior

Abril 2004 - Abril 2012

Docente

· Ramo 'Seminario de Investigación Tecnológica' en la Carrera de Ingeniería en Computación, en el Campus Puerto Montt de la Universidad Austral. Realizo investigación en el área de robótica, creando nuestro propio robot utilizando partes de PCs y trabajando en entorno Linux, donde diseñamos una arquitectura abierta, creamos aplicaciones para el control del robot y drivers para controlar las piezas de hardware.

Tags: Linux, PcBot, Mono, Monobotics, Robot, Hardware, Drivers